【裁判字號】    95,勞訴,24
【裁判日期】    951211
【裁判案由】    給付資遣費等
【裁判全文】
臺灣高雄地方法院民事判決              95年度勞訴字第24號
原      告  戊○○
            丁○○
            庚○○
            己○○
            乙○○
            辛○○
            丙○○
前列七人共同
訴訟代理人  李宏文律師
被      告  昱成聯合科技股份有限公司
法定代理人  甲○○
上列當事人間給付資遣費等事件，本院於民國95年11月27日言詞
辯論終結，判決如下：
  主  文
被告應給付原告戊○○新台幣陸拾壹萬肆仟肆佰壹拾伍元；原告
丁○○新台幣肆拾伍萬貳仟參佰捌拾捌元；原告庚○○新台幣參
拾陸萬捌仟陸佰貳拾捌元；原告己○○新台幣伍拾萬肆仟捌佰肆
拾柒元；原告乙○○新台幣肆拾壹萬零捌拾肆元；原告辛○○新
台幣捌萬玖仟陸佰柒拾陸元，及均自民國九十五年一月三十一日
起至清償日止，按週年利率百分之五計算之利息。
被告應給付原告丙○○新台幣玖萬壹仟參佰伍拾元，及自民國九
十五年十二月十五日起至清償日止，按週年利率百分之五計算之
利息。
原告其餘之訴駁回。
訴訟費用由原告辛○○負擔百分之十三，原告丙○○負擔百分之
二十三，餘由被告負擔。
本判決第一項、第二項，於原告戊○○以新台幣貳拾萬肆仟元；
原告丁○○以新台幣壹拾伍萬元；原告庚○○以新台幣壹拾貳萬
貳仟元；原告己○○以新台幣壹拾陸萬捌仟元；原告乙○○以新
台幣壹拾參萬陸仟元；原告辛○○以新台幣貳萬玖仟元；原告丙○○以新台幣參萬元供擔保後得假執行。
原告其餘假執行之聲請駁回。
  事實及理由
壹、程序方面：
一、按訴狀送達後，原告不得將原訴變更或追加他訴，但擴張應
    受判決事項之聲明者，不在此限，民事訴訟法第255 條第1
    項第3 款定有明文。本件原告起訴原聲明：被告應給付原告
    戊○○新台幣（下同）660,725 元；原告丁○○487,050 元
    ；原告庚○○397,312 元；原告己○○542,253 元；原告乙○○446,581 元；原告辛○○656,823 元，及均自民國95年
    1 月26日起至清償日止，按週年利率百分之5 計算之利息；
    另應給付原告丙○○1,053,637 元，及自起訴狀繕本送達翌
    日起至清償日止，按週年利率百分之5 計算之利息，並均陳
    明願供擔保請准宣告假執行。嗣於95年7 月6 日具狀擴張訴
    之聲明為：被告應給付戊○○665,745 元；丁○○490,875
    元；庚○○400,536 元；己○○546,342 元；乙○○450,87
    2 元；辛○○662,652 元；丙○○1,059,575 元，及均自95
    年1 月31日起至清償日止按週年利率百分之5 計算之利息，
    並均陳明願供擔保請准宣告假執行（見卷第132 頁以下）。
    末於本院95年11月27日言詞辯論期日減縮被告應給付原告丙○○部分之遲延利息起算日為自起訴狀繕本送達翌日起（見
    卷第299 頁），經核均屬擴張或減縮應受判決事項之聲明，
    揆諸前揭規定，於法有據，合先敘明。
二、本件被告經合法通知，未於言詞辯論期日到場，核無民事訴
    訟法第386 條各款所列情形，爰依原告聲請，由其一造辯論
    而為判決。
貳、實體方面：
一、原告主張：被告為股份有限公司，營業項目含營造、製造、
    礦產及土石採取業及農林漁牧業，自73年起即適用勞動基準
    法（下稱勞基法），故本件原告之請求均應以勞基法為準。
    兩造間均訂有勞動契約，其終止勞動契約前六個月之薪資總
    和、職稱、任職期間、年資分別如附表一編號一至七各欄所
    示。其中乙○○、辛○○曾受被告調任至榮久營造股份有限
    公司（下稱榮久公司）任職，惟被告與榮久公司為關係企業
    ，故受調任年資應與任職於被告之年資併計；另因訴外人即
    被告董事長甲○○為分散股權，以利上市，分別自82年6 月
    27日起至91年9 月11日止，以及自93年4 月23日起至94年11
    月30日止借用丙○○之名義擔任被告之董事，並將部分股票
    移轉登記至其名下，惟事實上丙○○仍為受僱之勞工。嗣被
    告於94年11月出現財務危機，致原告自當月起即未領取薪資
    ，迄至94年12月27日除丙○○以外之原告向高雄市政府申請
    勞資爭議調解，並與被告授權代表即訴外人王福成達成協議
    為勞方應繼續工作至同年月31日，屆時被告如未於95年1 月
    10日前給付積欠如附表二系爭欠薪欄所示之薪資（下稱系爭
    欠薪），即自94年12月31日起終止雙方勞動契約，嗣被告未
    依約給付，除丙○○以外之原告遂依勞基法第14條第1 項第
    5 款、第6 款之規定於94年12月31日終止勞動契約；丙○○
    則以本件起訴狀繕本之送達為終止勞動契約之意思表示通知
    。又原告均選擇自94年7 月1 日起適用勞工退休金條例（下
    稱勞退條例）之退休金制度（下稱勞退新制，並稱適用前為
    勞退舊制），且均已於被告處繼續工作三年以上，爰依勞基
    法第14條第4 項、第17條、第16條第1 項第3 款、第3 項及
    第18條第1 款之反面解釋、勞退條例第11條、第12條之規定
    ，請求被告給付如附表二編號一至七所示資遣費、預告工資
    及系爭欠薪，並依勞退條例之規定，請求自終止勞動契約後
    第31日，即除丙○○以外之原告自95年1 月31日起，丙○○
    自本件起訴狀繕本送達被告後第31日起至清償日止之遲延利
    息（其訴之聲明關於除丙○○以外原告之遲延利息起算日雖
    載為94年1 月31日，惟自其事實理由綜合觀之，應認係95年
    1 月31日之誤載）。原告均願供擔保，請准宣告假執行。
二、被告未於言詞辯論期日到場，亦未提出書狀作任何聲明或陳
    述。
三、原告主張被告係屬應適用勞基法之行業，其終止契約前六個
    月之薪資總和、職稱、任職期間及年資分別如附表一各欄所
    示，其中乙○○、辛○○曾受調任至被告之關係企業榮久公
    司任職。原告分別自附表一任職期間欄所示之時起繼續工作
    至94年12月31日、丙○○繼續工作至95年1 月31日止，因被
    告未發放系爭欠薪，除丙○○以外之原告遂於94年12月27日
    向高雄市政府勞工局申請勞資爭議調解並達成協議，嗣因被
    告未按協議於95年1 月10日前給付系爭欠薪，故除丙○○以
    外原告之勞動契約已於94年12月31日終止，被告並經高雄市
    政府勞工局認定於95年2 月23日歇業等情，業據其提出與所
    述相符之被告變更登記表（見卷第19至24頁）、94年7 月份
    至同年11月份之薪資明細表及薪資轉帳明細表（見卷第28至
    47頁、第118 至131 頁）、勞工保險被保險人投保資料表（
    見卷第61至74頁、第114 至117 頁）、戊○○、丁○○、庚○○、己○○、乙○○於94年11月及12月之打卡記錄、職工
    未打卡證明單（見卷第210 至216 頁）、高雄市政府勞工局
    勞資爭議調解記錄及該局95年3 月2 日高市勞局二字第0950
    005406號函（見卷第24至27頁）為證，並經本院審核無訛，
    而被告經合法通知，無正當理由未到庭爭執，復未提出任何
    書狀供本院斟酌，本院依調查證據之結果，堪信原告上開主
    張為真正。
四、又原告主張其與被告間之關係均為勞動契約，除丙○○以本
    件起訴狀繕本之送達為終止契約之意思表示通知外，其餘原
    告均於94年12月31日終止契約，爰依勞基法與勞退條例之規
    定，請求被告給付如訴之聲明所示之金額及遲延利息等情。
    是本件應審究者為：兩造間是否均為勞動契約？兩造間之契
    約各於何時因何事由終止？原告請求按如附表二各欄所示之
    項目、金額暨其遲延利息，有無理由？以下分就戊○○、丁○○、庚○○、己○○、乙○○之部分，及辛○○、丙○○
    之部分，分別說明如下：
（一）戊○○、丁○○、庚○○、己○○、乙○○（下稱戊○○
      等5人）之部分：
   1、戊○○等5 人與被告間之關係是否為勞動契約？是否於94
      年12月31日終止？
      戊○○等5 人主張其終止與被告間之勞動契約前，所擔任
      之職務分別如附表一編號一至五職稱欄所示，與被告間均
      為僱傭關係，屬勞基法所稱之勞工等情，業如前述，堪信
      為真，核其職務內容均為單純給付勞務為目的之工作，對
      於服勞務之方法並無自由裁量之餘地，並須嚴格遵守被告
      規定之上下班時間，足認戊○○等5 人與被告間確為單純
      僱傭關係，而屬勞基法之勞動契約無訛。又按雇主不依勞
      動契約給付工作報酬或違反勞動契約致有損勞工權益之虞
      者，勞工得不經預告終止契約，勞基法第14條第1 項第5
      款定有明文。戊○○等5 人主張被告未依勞資爭議調解之
      協議給付系爭欠薪，雙方契約已於94年12月31日終止等情
      ，亦如上述，並經本院依職權向高雄市政府勞工局函調上
      開勞資爭議調解記錄及王福成出具之被告委任書等資料查
      核屬實，有該局95年8 月15日高市勞局二字第0950021556
      號函、委任書、高雄市政府函文、調解記錄、勞資爭議積
      欠薪資及資遣費明細表等（見卷第167 至175 頁）在卷足
      憑，堪認戊○○等5 人與被告間之勞動契約已於94年12月
      31日終止。
   2、戊○○等5 人請求被告給付如附表二編號一至五各欄所示
      之項目、金額，有無理由？
 （1）首先，戊○○等5 人主張其工作年資分別如附表一編號一
      至五年資欄所示等情，業如前述，其中乙○○主張自84年
      3 月11日起至89年2 月11日止受僱於被告之關係企業榮久
      公司，並自89年2 月12日起調回被告處任職直至94年12月
      31 日 終止勞動契約止等情，並提出人事異動單（見卷第
      48頁）為證，堪予認定。按工作年資以服務同一事業者為
      限，但受同一雇主調動之工作年資，及依第20條規定應由
      新雇主繼續予以承認之年資，應予併計，勞基法第57條定
      有明文。次按事業單位因業務需要，調動勞工至另一關係
      企業，嗣後再調回原事業單位，其於關係企業之工作年資
      ，如原事業單位之工作規則或退休辦法中規定可予併計，
      自可從其規定，行政院勞工委員會84年6 月14日以（84）
      台勞動三字第119983號亦有函釋（見卷第57頁）在案。經
      查，被告與榮久公司為關係企業，均為甲○○創立，被告
      89年度及90年度財務報表暨會計師查核報告書將其與榮久
      公司之往來交易情形列屬關係人交易等情，有被告89年年
      報第74頁特別記載事項之關係企業相關資料說明、上開查
      核報告書在卷可稽（見卷第49至52頁），可堪為憑。又參
      以被告所印製之員工手冊所載第16節關係企業間人員互調
      作業規定，其中第6 條第（3） 項年資計算方式b 款規定
      ：「關係企業互調人員，其退休之總年資可合併計算。」
      及工作規則第17節職工退休辦法第7 條年資之採計方式第
      （4 ）項亦規定：「關係企業互調人員年資照計」，亦有
      上開員工工作手冊、工作規則（見卷第53至56頁）附卷可
      參，該等手冊及工作規則既均屬被告為規範內部員工所製
      定的工作規則，自可為憑。是乙○○主張任職於榮久公司
      之年資應予併計，即有理由。
 （2）其次，按雇主依第11條或第13條但書規定終止勞動契約者
      ，其預告期間依左列各款之規定：三、繼續工作3 年以上
      者，於30日前預告之，雇主未依第1 項規定期間預告而終
      止契約者，應給付預告期間之工資；雇主依前條終止勞動
      契約者，應依左列規定發給勞工資遣費：一、在同一雇主
      之事業單位繼續工作，每滿1 年發給相當於1 個月平均工
      資之資遣費。二、依前款計算之剩餘月數，或工作未滿1
      年者，以比例計給之。未滿1 個月者以1 個月計，勞基法
      第16條第1 項第3 款、第3 項、第17條分別定有明文。次
      按勞工選擇適用勞退新制者，於勞動契約依勞基法第14條
      規定終止時，其適用勞退條例前之工作年資，雇主應按依
      勞基法之規定計給資遣費；其適用勞退條例後之工作年資
      ，雇主則應按：每滿一年發給二分之一個月之平均工資，
      未滿一年者，以比例計給，最高以發給六個月平均工資為
      限之方式計給資遣費，依上開規定計算之資遣費，均應於
      終止勞動契約後30日內發給，勞退條例第11條第1 項、第
      2 項、第12條第1 項、第2 項亦分別可供參照。經查，戊○○等5 人之年資及終止契約前六個月薪資總和分別如附
      表一編號一至五年資欄、94年7 月1 日至94年12月31日間
      薪資總和欄所示乙節，有勞工保險被保險人投保資料表在
      卷可憑；又其均自94年7 月1 日起選擇適用勞退新制，則
      彼等自該時起至終止勞動契約前之工作年資，於計算資遣
      費時僅得請求按勞基法第17條規定計算資遣費之半額，是
      戊○○等5 人主張被告應給付系爭欠薪，及按如附表一編
      號一至五年資欄所示，分別依勞退舊制、新制年資計算資
      遣費此部分之事實，即屬可採。惟其主張平均工資之計算
      應如附表二編號一至五每月平均工資欄所示，與勞基法第
      2 條第4 款：「平均工資：謂計算事由發生之當日前六個
      月內所得工資總額除以該期間之總日數所得之金額。」之
      規定不符，其主張逾上開法律規定之部分即無理由，是戊○○等5 人平均工資之金額及計算式應如附表三編號一至
      五每日平均工資欄所示，並應以此計算其資遣費。
 （3）再者，戊○○等5 人主張依勞基法第18條第1 款之反面解
      釋，被告應給付預告工資云云。經查，勞基法第18條第1
      款固規定：依第12條或第15條規定終止勞動契約者，勞工
      不得向雇主請求加發預告期間工資及資遣費等語，惟雇主
      應給付預告期間之工資者，以雇主依勞基法第11條或第13
      條但書規定終止勞動契約而未依同法第16條第1 項各款所
      規定期間前預告者為限，此觀該法第16條第3 項之規定自
      明，如勞動契約係由勞方依該法第14條不經預告而終止，
      即與前揭規定不合，戊○○等5 人請求被告給付如附表二
      編號一至五所示之預告工資，於法無據，不應准許。
   3、戊○○等5 人請求被告自95年1 月31日起至清償日止，按
      週年利率百分之5 計算之利息，有無理由？
      按遲延之債務，以支付金錢為標的者，債權人得請求依法
      定利率計算之遲延利息，民法第233 條第1 項定有明文。
      戊○○等5 人既已終止勞動契約，又選擇適用勞退新制，
      則依勞退條例第11條、第12條及前揭條文之規定，自得請
      求被告自終止契約後第31日起，給付遲延利息。查戊○○
      等5 人之勞動契約終止時為94年12月31日，故其請求被告
      自95年1 月31日起至清償日止，按週年利率百分之5 計付
      遲延利息，即屬有理。
（二）辛○○、丙○○之部分：
   1、辛○○、丙○○與被告間之關係是否為勞動契約？得否請
      求如附表二編號六、七所示之資遣費及預告期間工資？
 （1）辛○○、丙○○主張其終止與被告間之勞動契約前，所擔
      任之職務如附表一編號六、七職稱欄所示，與被告間均為
      僱傭關係云云。按經理人與公司間為委任關係，此觀公司
      法第29條第2 項「經理人之委任……」之規定即明。而勞
      基法所規定之勞動契約，係指當事人之一方，在從屬於他
      方之關係下，提供職業上之勞動力，而由他方給付報酬之
      契約，與委任契約之受僱人，以處理一定目的之事務，具
      有獨立之裁量權者有別，兩者之內容及當事人間之權利義
      務均不相同。是以公司委任的經理人，自屬委任關係，非
      勞基法所稱的勞工，其與公司間之權利義務，應依彼等之
      委任關係決定之，並無勞基法之適用。受僱人升任為雇用
      人之襄理、副理、副總經理，因其職務屬經理人之性質，
      其與雇用人間已變更為委任關係。而委任與僱傭性質不同
      ，且無可兼而有之，故原有僱傭關係應認業已終止，最高
      法院83年度台上字第72號、第1018號裁判意旨可供參照。
      經查，辛○○自86年12月4 日起升任為服務部副理、丙○○於終止與被告間之契約前為財務部副理，其上下班均無
      須打卡乙節，為其所不爭執，復有其所提出之任職相關明
      細表、人事異動單、被告內部控制制度有關打卡規定等影
      本（見卷第18頁、第48-1頁、第217 至219 頁）為證，另
      參以原告提出之94年11月及12月打卡記錄及未打卡證明單
      ，僅有戊○○等5 人之部分，而無辛○○、丙○○之部分
      ，堪認辛○○與丙○○為副理無訛。彼等職稱既為副理，
      揆諸前揭判決意旨，其工作內容已屬經理人之性質，與被
      告間原有之僱傭關係自其升任副理時已變更為委任關係，
      故原有之勞動契約業已終止，是辛○○、丙○○主張其與
      被告間係為勞動契約云云，即屬無據。
 （2）又丙○○主張雖自82年6 月27日起至91年9 月11日止，以
      及自93年4 月23日起至94年11月30日止兼任被告之董事，
      惟其係被告之人頭股東及董事，該期間內其名下持有之被
      告股票，及分別以其名義於日盛證券股份有限公司、日盛
      國際商業銀行股份有限公司開立之證券戶及活期存款戶（
      下合稱日盛帳戶）內款項，均屬甲○○家族所有，丙○○
      對該股票及上開帳戶內款項並無處分權，亦從未參與被告
      之營運決策，其請假、請領職工福利金、失業給付金等流
      程均與一般員工相同，故其仍為被告聘僱之勞工云云，並
      提出被告變更登記表、勞工保險被保險人投保資料表、內
      部人向公司申報持股變動情形申報書、董事資料名冊、上
      開日盛帳戶之證券存摺、活期存款存摺、甲○○之土地銀
      行存摺、訴外人即甲○○家人吳溫華妹之日盛國際商業銀
      行活期存款存摺、丙○○之請假卡、被告職工福利委員會
      慰問補助金收據、被告94年12月14日全體員工臨時會議記
      錄、職工福利金金額分配表、失業給付申請書暨給付收據
      、認定收執聯等（見卷第19至23頁、第28至47頁、第73至
      74頁、第90至94頁、第118 至131 頁、第220 至264 頁）
      為證，而證人戊○○、丁○○到庭亦證稱：丙○○並非公
      司實質上之董事，伊工作之一就是將以丙○○名義開設之
      日盛帳戶內款項轉至甲○○、吳溫華妹個人帳戶內，丙○○從未參與公司決策，請假流程與一般員工相同，沒有參
      與公司決策與分紅（見本院95年9 月29日準備程序筆錄，
      卷第198 至200 頁）云云。惟查，除丙○○以外之原告申
      請上開勞資爭議調解時，以丙○○具董事身分為由，將其
      自申請人之列剔除，故丙○○並未參與該次勞資爭議調解
      之事實，除有前開勞資爭議調解記錄可參外，復經原告共
      同訴訟代理人陳明在卷（見本院95年11月27日言詞辯論筆
      錄，卷第299 頁），則丙○○於斯時是否具勞工身分？已
      非無疑；而按董事對公司雖可請求相當之報酬，然對公司
      亦負有一定之責任與義務，如董事會之決議違反法令章程
      及股東會決議致公司受有損害時，尚須對公司負損害賠償
      責任（公司法第192 條以下參照），可見董事一職並非純
      粹受有利益而無須承擔任何風險之職務，衡諸常情，如無
      一定之利益交換，焉有無條件擔任他人人頭董事之理？故
      丙○○執上開證人所述為據，主張其受僱於被告之一切待
      遇均與其他員工相同，亦未參與公司分紅，其非被告之董
      事，核與一般經驗法則有違，難予遽信。況其身為被告董
      事之期間前後合計長達10年9 個月，更是有違常理，足證
      丙○○主張其為被告人頭董事云云，不足採信。
 （3）承上，辛○○、丙○○與被告間之關係既非勞動契約，則
      其請求被告給付如附表二編號六、七所示之資遣費、預告
      工資及其遲延利息，即屬無據。
   2、辛○○、丙○○請求被告給付如附表二編號六、七系爭欠
      薪欄所示之金額暨其遲延利息，有無理由？
      按委任契約之報酬縱未約定，如依習慣，或依委任事務之
      性質，應給與報酬者，受任人得請求報酬；當事人之任何
      一方得隨時終止委任契約，民法第547 條、第549 條第1
      項分別定有明文。經查，辛○○、丙○○與被告間之關係
      為委任而非僱傭等情，業如前述，而其於終止契約前按月
      領有固定報酬乙節，有被告製作之薪資明細表、薪資轉帳
      明細表可參，足認彼等與被告間之委任契約定有報酬之約
      定。次查，終止契約之意思表示效力，並不因當事人誤認
      契約之法律性質而受影響，辛○○既已於勞資爭議調解中
      ，對被告代表為終止契約之意思表示，則其與被告間之委
      任契約於94年12月31日終止。再者，丙○○主張以本件起
      訴狀繕本之送達為終止契約之意思表示通知，而本件起訴
      狀繕本雖曾於95年3 月31日對被告為寄存送達，然丙○○
      既自承於同年1 月31日時，被告已無人可代表受領其終止
      契約之意思表示通知，再參以原告陳報因被告董事長即法
      定代理人甲○○亦已潛逃無蹤而聲請本院對被告為公示送
      達，足認被告前於受寄存送達時已有應受送達處所不明之
      情形，自不得僅憑形式認定前開寄存送達為合法，是本件
      起訴狀繕本應係於95年11月14日合法送達予被告，丙○○
      與被告間之委任契約自該時起終止。從而，辛○○、丙○○請求被告給付如附表二編號六、七所示之94年11月及12
      月報酬（此部分之金額同附表三編號六、七之金額）暨辛○○之部分自95年1 月31日起、丙○○之部分自95年12月
      15日起至清償日止，均按週年利率百分之5 計算之利息，
      即有理由。
五、綜上所述，原告戊○○、丁○○、庚○○、己○○、乙○○
    基於勞動契約之法律關係，請求被告給付如附表三編號一至
    五各欄所示之資遣費及系爭欠薪，及均自95年1 月31日起至
    清償日止，按週年利率百分之5 計算利息之部分；原告辛○○、丙○○基於委任契約之法律關係，請求被告給付如附表
    三編號六、七所示之94年度11月份及12月份積欠之報酬，及
    辛○○之部分自95年1 月31日起、丙○○之部分自95年12月
    15日起至清償日止，均按週年利率百分之5 計算利息之部分
    ，均有理由；至彼等逾此部分之請求，均無理由，應予駁回
    。
六、本件原告戊○○等5 人敗訴部分金額與被告應給付金額相較
    ，比例甚微，是本件訴訟費用酌定如主文第四項所示，附此
    敘明。
七、原告陳明願供擔保，聲請宣告假執行，於原告勝訴部分，經
    核均無不符，爰酌定相當之擔保金額准許之，至其敗訴部分
    ，其假執行之聲請失所依據，應予駁回。
八、本件判決基礎已臻明確，原告其餘主張、陳述及訴訟資料經
    本院斟酌後，核與判決結果不生影響，爰不逐一論述，併此
    敘明。
九、本件原告之訴一部有理由，一部無理由，依民事訴訟法第38
    5 條第1 項前段、第79條、第85條第1 項、第390 條第2 項
    判決如主文。
中    華    民    國    95    年    12    月    11    日
                  勞工法庭    審判長法  官  李昭彥
                                    法  官  陳銘珠
                                    法  官  毛妍懿
上為正本係照原本作成。
如不服本判決，應於送達後20日內，向本院提出上訴狀並表明上
訴理由，如於本判決宣示後送達前提起上訴者，應於判決送達後
10日內補提上訴理由書（須附繕本）。
中    華    民    國    95    年    12    月    11    日
                                    書記官  王淑娟
附表一：原告職稱、任職期間、工作年資及終止契約前六個月薪
資總和
┌─┬───┬─────┬───────┬───────┬──────────┐
│編│姓名  │終止契約前│任職期間      │年資          │94年7 月1 日至同年12│
│號│      │職稱      │（舊制/新制） │（舊制/新制） │月31日間之薪資總和  │
├─┼───┼─────┼───────┼───────┼──────────┤
│一│戊○○│營業部業務│舊制：        │舊制：13.75年 │42557+38497+38617+  │
│  │      │課課長    │80年10月22日至│新制：0.25年  │38497+38617+38617 ＝│
│  │      │          │94年6 月30日  │              │235402              │
│  │      │          │新制：        │              │                    │
│  │      │          │94年7 月1 日至│              │                    │
│  │      │          │94年12 月31日 │              │                    │
├─┼───┼─────┼───────┼───────┼──────────┤
│二│丁○○│財務部專員│舊制：        │舊制：13.33年 │30750+29360+29420+  │
│  │      │          │81年3 月11日至│新制：0.25年  │29420+29420+29420 ＝│
│  │      │          │94年6 月30日  │              │177790              │
│  │      │          │新制：        │              │                    │
│  │      │          │94年7 月1 日至│              │                    │
│  │      │          │94年12 月31日 │              │                    │
├─┼───┼─────┼───────┼───────┼──────────┤
│三│庚○○│營業部業務│舊制：        │舊制：12.83年 │25830+24623+24743+  │
│  │      │課專員    │81年9 月1 日至│新制：0.25年  │24743+24803+24803 ＝│
│  │      │          │94年6 月30日  │              │149545              │
│  │      │          │新制：        │              │                    │
│  │      │          │94年7 月1 日至│              │                    │
│  │      │          │94年12 月31日 │              │                    │
├─┼───┼─────┼───────┼───────┼──────────┤
│四│己○○│董事長秘書│舊制：        │舊制：14.08年 │32952+30735+31155+  │
│  │      │          │80年6 月14日至│新制：0.25年  │31455+31455+31455 ＝│
│  │      │          │94年6 月30日  │              │189207              │
│  │      │          │新制：        │              │                    │
│  │      │          │94年7 月1 日至│              │                    │
│  │      │          │94年12 月31日 │              │                    │
├─┼───┼─────┼───────┼───────┼──────────┤
│五│乙○○│服務部專員│舊制：        │舊制：10.33年 │34530+32951+32951+  │
│  │      │          │84年3 月11日至│新制：0.25年  │32951+30011+33011 ＝│
│  │      │          │94年6 月30日  │              │199405              │
│  │      │          │新制：        │              │                    │
│  │      │          │94年7 月1 日至│              │                    │
│  │      │          │94年12 月31日 │              │                    │
│  │      │          │（含任職於榮久│              │                    │
│  │      │          │公司之期間）  │              │                    │
├─┼───┼─────┼───────┼───────┼──────────┤
│六│辛○○│服務部副理│舊制：        │舊制：11.25年 │50838+44838+44838+  │
│  │      │          │83年4 月18日至│新制：0.25年  │44838+44838+44838 ＝│
│  │      │          │94年6 月30日  │              │275028              │
│  │      │          │新制：        │              │                    │
│  │      │          │94年7 月1 日至│              │                    │
│  │      │          │94年12 月31日 │              │                    │
│  │      │          │（含任職於榮久│              │                    │
│  │      │          │公司之期間）  │              │                    │
├─┼───┼─────┼───────┼───────┼──────────┤
│七│丙○○│財務部副理│舊制：        │舊制：19.42年 │52675+45675+45675+  │
│  │      │          │75年2 月18日至│新制：0.25年  │45675+45675+45675 ＝│
│  │      │          │94年6 月30日  │              │281050              │
│  │      │          │新制：        │              │                    │
│  │      │          │94年7 月1 日至│              │                    │
│  │      │          │94年12 月31日 │              │                    │
└─┴───┴─────┴───────┴───────┴──────────┘
附表二：原告主張之項目、金額及計算式
┌──┬───┬─────┬───────────┬─────┬───────┬────┐
│編號│姓名  │每月平均工│資遣費                │預告期間  │系爭欠薪（即94│請求總額│
│    │      │資（元以下│（舊制/ 新制，元以下四│工資      │年11月及12月薪│        │
│    │      │四捨五入）│捨五入）              │          │資，12月金額比│        │
│    │      │          │                      │          │照11月）      │        │
├──┼───┼─────┼───────────┼─────┼───────┼────┤
│一  │戊○○│235402÷6 │舊制：                │39234元   │38617 ×2＝   │665745元│
│    │      │＝39234 元│39234 ×13.75 ＝539468│          │77234 元      │        │
│    │      │          │新制：                │          │              │        │
│    │      │          │39234 ×0.25＝9809    │          │              │        │
│    │      │          │小計：                │          │              │        │
│    │      │          │539468+9809＝549277元 │          │              │        │
├──┼───┼─────┼───────────┼─────┼───────┼────┤
│二  │丁○○│177790÷6 │舊制：                │29632元   │29420 ×2＝   │490875元│
│    │      │＝29632元 │29632 ×13.33 ＝394995│          │58840 元      │        │
│    │      │          │新制：                │          │              │        │
│    │      │          │29632 ×0.25＝7408    │          │              │        │
│    │      │          │小計：                │          │              │        │
│    │      │          │394995+7408＝402403元 │          │              │        │
├──┼───┼─────┼───────────┼─────┼───────┼────┤
│三  │庚○○│149545÷6 │舊制：                │24924元   │24803 ×2＝   │400536元│
│    │      │＝24924元 │24924 ×12.83 ＝319775│          │49606 元      │        │
│    │      │          │新制：                │          │              │        │
│    │      │          │24924 ×0.25＝6231    │          │              │        │
│    │      │          │小計：                │          │              │        │
│    │      │          │319775+6231＝326006元 │          │              │        │
├──┼───┼─────┼───────────┼─────┼───────┼────┤
│四  │己○○│189207÷6 │舊制：                │31535元   │31455 ×2＝   │546342元│
│    │      │＝31535元 │31535 ×14.08 ＝444013│          │62910 元      │        │
│    │      │          │新制：                │          │              │        │
│    │      │          │31535 ×0.25＝7884    │          │              │        │
│    │      │          │小計：                │          │              │        │
│    │      │          │444013+7884＝451897元 │          │              │        │
├──┼───┼─────┼───────────┼─────┼───────┼────┤
│五  │乙○○│199405÷6 │舊制：                │33234元   │33011 ×2＝   │450872元│
│    │      │＝33234元 │33234 ×10.33 ＝343307│          │66022 元      │        │
│    │      │          │新制：                │          │              │        │
│    │      │          │33234 ×0.25＝8309    │          │              │        │
│    │      │          │小計：                │          │              │        │
│    │      │          │343307+8309＝351616元 │          │              │        │
├──┼───┼─────┼───────────┼─────┼───────┼────┤
│六  │辛○○│275028÷6 │舊制：                │45838元   │44838 ×2＝   │662652元│
│    │      │＝45838元 │45838 ×11.25 ＝515678│          │89676 元      │        │
│    │      │          │新制：                │          │              │        │
│    │      │          │45838 ×0.25＝11460   │          │              │        │
│    │      │          │小計：                │          │              │        │
│    │      │          │515678+11460＝527138元│          │              │        │
├──┼───┼─────┼───────────┼─────┼───────┼────┤
│七  │丙○○│281050÷6 │舊制：                │46842元   │45675 ×2＝   │0000000 │
│    │      │＝46842元 │46842 ×19.42 ＝909672│          │91350 元      │元      │
│    │      │          │新制：                │          │              │        │
│    │      │          │46842 ×0.25＝11711   │          │              │        │
│    │      │          │小計：                │          │              │        │
│    │      │          │909672+11711＝921383元│          │              │        │
└──┴───┴─────┴───────────┴─────┴───────┴────┘
附表三：本院認定原告得請求之項目、金額及計算式：
┌─┬───┬────────┬────────────┬──────┬────┐
│編│原告  │每日平均工資（六│資遣費                  │94年11月及12│得請求之│
│號│      │個月內所得工資總│（舊制/ 新制，元以下四捨│月薪資及報酬│總額    │
│  │      │額除以該期間總日│五入）                  │（12月金額比│        │
│  │      │數，元以下四捨五│                        │照11月）    │        │
│  │      │入）            │                        │            │        │
├─┼───┼────────┼────────────┼──────┼────┤
│一│戊○○│235402÷（31+31 │舊制：                  │38617 ×2 ＝│614415元│
│  │      │+30+31+30+31）＝│1279×30×13.75 ＝527588│77234 元    │        │
│  │      │1279元          │新制：                  │            │        │
│  │      │                │1279×30×0.25＝9593    │            │        │
│  │      │                │小計：                  │            │        │
│  │      │                │527588+9593＝537181元   │            │        │
├─┼───┼────────┼────────────┼──────┼────┤
│二│丁○○│177790÷（31+31 │舊制：                  │29420 ×2 ＝│452388元│
│  │      │+30+31+30+31）＝│966 ×30×13.33 ＝386303│58840 元    │        │
│  │      │966元           │新制：                  │            │        │
│  │      │                │966 ×30×0.25＝7245    │            │        │
│  │      │                │小計：                  │            │        │
│  │      │                │386303+7245＝393548元   │            │        │
├─┼───┼────────┼────────────┼──────┼────┤
│三│庚○○│149545÷（31+31 │舊制：                  │24803 ×2 ＝│368628元│
│  │      │+30+31+30+31）＝│813 ×30×12.83 ＝312924│49606 元    │        │
│  │      │813元           │新制：                  │            │        │
│  │      │                │813 ×30×0.25＝6098    │            │        │
│  │      │                │小計：                  │            │        │
│  │      │                │312924+6098＝319022元   │            │        │
├─┼───┼────────┼────────────┼──────┼────┤
│四│己○○│189207÷（31+31 │舊制：                  │31455 ×2 ＝│504847元│
│  │      │+30+31+30+31）＝│1028×30×14.08 ＝434227│62910 元    │        │
│  │      │1028元          │新制：                  │            │        │
│  │      │                │1028×30×0.25＝7710    │            │        │
│  │      │                │小計：                  │            │        │
│  │      │                │434227+7710＝441937元   │            │        │
├─┼───┼────────┼────────────┼──────┼────┤
│五│乙○○│199405÷（31+31 │舊制：                  │33011 ×2 ＝│410084元│
│  │      │+30+31+30+31）＝│1084×30×10.33 ＝335932│66022 元    │        │
│  │      │1084元          │新制：                  │            │        │
│  │      │                │1084×30×0.25＝8130    │            │        │
│  │      │                │小計：                  │            │        │
│  │      │                │335932+8130＝344062元   │            │        │
├─┼───┼────────┼────────────┼──────┼────┤
│六│辛○○│275028÷（31+31 │0元                     │44838 ×2 ＝│89676元 │
│  │      │+30+31+30+31）＝│                        │89676 元    │        │
│  │      │1495元          │                        │            │        │
├─┼───┼────────┼────────────┼──────┼────┤
│七│丙○○│281050÷（31+31 │0元                     │45675 ×2 ＝│91350元 │
│  │      │+30+31+30+31）＝│                        │91350 元    │        │
│  │      │1527元          │                        │            │        │
└─┴───┴────────┴────────────┴──────┴────┘


司法院資訊處製作；財團法人民間司法改革基金會備份。
